臺灣桃園地方法院刑事判決　　　　　　　 96年度訴字第987號
公　訴　人　臺灣桃園地方法院檢察署檢察官
被　　　告　甲○○
　　　　　　　　　　現於臺灣.
上列被告因毒品危害防制條例案件，經檢察官提起公訴（96年度
毒偵字第921 號），被告於本院準備程序進行中，就被訴事實為
有罪之陳述，經本院告知簡式審判程序意旨，並聽取公訴人及被
告之意見後，本院合議庭裁定由受命法官獨任依簡式審判程序審
理，本院判決如下：
    主  文
甲○○施用第一級毒品，累犯，處有期徒刑壹年壹月，扣案玻璃
試管壹支沒收。又施用第二級毒品，累犯，處有期徒刑柒月，扣
案吸食器壹組、分裝棒（吸管）參支均沒收。應執行有期徒刑壹
年陸月，扣案玻璃試管壹支吸食器壹組、分裝棒（吸管）參支均
沒收。
    事  實
一、甲○○前於民國85年間因違反麻醉藥品管理條例案件，經本
    院判處有期徒刑5 年3 月、有期徒刑8 月，應執行有期徒刑
    5 年8 月，嗣經上訴臺灣高等法院，經該院於85年間駁回上
    訴而確定，送監執行，執行中經假釋；又於91年間因違反毒
    品危害防制條例案件（轉讓第二級毒品），經本院判處有期
    徒刑6 月，嗣經上訴臺灣高等法院，經該院於91年間駁回上
    訴而確定；再於92年間因妨害自由案件，經本院判處有期徒
    刑6 月，嗣經上訴臺灣高等法院，經該院於93年間撤銷原判
    決，改判處有期徒刑6 月確定；上開有期徒刑6 月、有期徒
    刑6 月，經臺灣高等法院裁定應執行有期徒刑10月確定；嗣
    經撤銷前開假釋，應執行殘刑2 年4 月23日，與上開有期徒
    刑10月接續執行，於94年5 月27日縮短刑期執行完畢（構成
    累犯）。
二、甲○○前於90年間因施用毒品案件，經本院於90年12月19日
    ，以90年度毒聲字第4902號裁定觀察、勒戒，經觀察、勒戒
    後，認有繼續施用毒品傾向，再經本院於91年1 月9 日，以
    91年度毒聲字第58號裁定強制戒治，復經本院於91年5 月20
    日，以91年度毒聲字第1448號裁定停止戒治，於92年1 月8
    日強制戒治期滿執行完畢。又於95年間因施用毒品案件，經
    本院判處有期徒刑1 年（施用第一級毒品部分、有期徒刑10
    月（施用第二級毒品部分），定應執行有期徒刑1 年6 月（
    尚未執行，此部分不構成累犯）。詎猶不知悛悔，於上開強
    制戒治執行完畢釋放後5 年內，復基於施用第一級毒品海洛
    因之犯意，於96年2 月8 日13時許在桃園縣平鎮市○○路10
    0 號住處，將毒品海洛因置於玻璃試管內燒烤產生煙霧，吸
    食煙霧方式，施用第一級毒品海洛因1 次。另基於施用第二
    級毒品甲基安非他命之犯意，於同日12時許在上址住處，將
    毒品甲基安非他命置於吸食器內燒烤產生煙霧，吸食煙霧方
    式，施用第二級毒品甲基安非他命1 次。嗣於同日14時50分
    許，在上址為警查獲，並扣得其所有供施用毒品海洛因所用
    器具（但非專供）玻璃試管1 支、施用毒品甲基安非他命所
    用之器具（但非專供）吸食器1 組、分裝棒（吸管）3 支。
三、案經桃園縣政府警察局八德分局報告臺灣桃園地方法院檢察
    署檢察官偵查起訴。
    理  由
一、程序部分：本件被告甲○○所犯係死刑、無期徒刑或最輕本
    刑為3 年以上有期徒刑以外之罪，其於準備程序中就被訴事
    實為有罪之陳述，經本院告知簡式審判程序之旨，並聽取當
    事人意見後，經本院合議庭依刑事訴訟法第273 條之1 第1
    項規定裁定由受命法官獨任進行簡式審判程序，合先敘明。
二、上揭犯罪事實，業據被告甲○○於本院審理時坦承不諱。且
    被告為警查獲後，經採集其尿液檢體送請台灣檢驗科技股份
    有限公司先以酵素免疫分析或薄層定性分析方式為初步篩檢
    ，再以氣相層析質譜儀法為確認檢驗之結果，呈嗎啡（海洛
    因代謝後尿液檢出成份）陽性反應，有桃園縣政府警察局桃
    園分局被採尿人姓名編號對照表、檢體監管紀錄表及台灣檢
    驗科技股份有限公司96年3 月2 日濫用藥物尿液檢驗報告各
    1 份在卷可考。此外，並有被告所有供施用毒品海洛因所用
    器具（但非專供）玻璃試管1 支、施用毒品甲基安非他命所
    用之器具（但非專供）吸食器1 組、分裝棒（吸管）3 支扣
    案足稽。而人體施用海洛因經尿液排出之時間，依吸食量多
    寡、人體代謝功能、施用者之年齡及性別有所差異，惟一般
    而言，施用者在26小時內所排出之尿液均有可能被檢出，有
    行政院衛生署藥物食品檢驗局（81）藥檢壹字第8114885 號
    函在卷足按。而施用毒品安非他命後約70% 於24小時內自尿
    中排出，約90% 於96小時內自尿中排出，因此尿液中可檢測
    出安非他命陽性反應，其最長之時間不會超過96小時，此有
    行政院衛生署藥物食品檢驗局（81）藥檢壹字第001156號函
    在卷足按。另按以目前常用檢驗尿液中是否含有毒品反應之
    方法，有免疫學分析法和層析法兩類，尿液初步檢驗採免疫
    學分析法，由於該分析法對結構類似之成分，亦可能產生反
    應，故初步檢驗呈陽性反應者，需採用另一種不同分析原理
    之檢驗方法進行確認，經行政院衛生署認可之檢驗機構採用
    氣相層析質譜儀（GC/MS） 分析法。以氣相層析質譜儀分析
    法進行確認者，均不致產生偽陽性反應，此有行政院衛生署
    管制藥品管理局92年6 月20日管檢字第0920004713號函可供
    參照。是以上開檢驗結果當足以認定為真實而堪予採信，足
    認被告自白與事實相符，應堪採信。又被告前於90年間因施
　　用毒品案件，經本院於90年12月19日，以90年度毒聲字第49
  　02號裁定觀察、勒戒，經觀察、勒戒後，認有繼續施用毒品
    傾向，再經本院於91年1 月9 日，以91年度毒聲字第58號裁
    定強制戒治，復經本院於91年5 月20日，以91年度毒聲字第
    1448號裁定停止戒治，於92年1 月8 日強制戒治期滿執行完
    畢乙節，有臺灣高等法院被告前案紀錄表、臺灣桃園地方法
    院檢察署刑案資料查註紀錄表各1 份附卷可按，被告於前案
    強制戒治執行完畢5 年內，再犯毒品危害防制條例第10條之
    罪，可堪認定。綜述，本件事證明確，被告犯行洵堪認定。
三、按海洛因、甲基安非他命係毒品危害防制條例第2 條第2 項
    第1 、2 款所定之第一、二級毒品，被告予以施用。核被告
    所為，係犯毒品危害防制條例第10條第1 項施用第一級毒品
    罪、第10條第2 項施用第二級毒品罪。被告施用第一級毒品
    海洛因、第二級毒品安非他命，前後持有第一級毒品海洛因
    、第二級毒品安非他命之低度行為，應為施用毒品之高度行
    為所吸收，均不另論罪。其所犯上開兩罪犯意各別，罪名互
    異，應分論併罰。被告曾有如事實欄所載之犯行及執行情形
    ，有臺灣高等法院被告前案紀錄表、臺灣桃園地方法院檢察
    署刑案資料查註紀錄表在卷可按，其於5 年內故意再犯本案
    有期徒刑以上之罪，均為累犯，應依刑法第47條第1 項規定
    加重其刑。爰審酌被告犯罪之手段、曾因施用毒品，經送觀
    察、勒戒及強制戒治，仍不知戒絕，再次犯下本案，及其施
    用頻率，惟施用毒品犯行乃戕害自己身心健康，並未危害及
    他人，暨犯後坦承犯行、態度良好等一切情狀，分別量處如
    主文所示之刑，並定其應執行刑，以示懲儆。扣案玻璃試管
    1 支，係被告所有供施用第一級毒品海洛因所用器具（但非
    專供）、及扣案吸食器1 組、分裝棒（吸管）3 支，均係被
    告所有施用第二級毒品甲基安非他命所用之器具（但非專供
    ），業據被告於本院審理時供明在卷，上開物品應依刑法第
    38條第1 項第2 款之規定，宣告沒收之。
據上論斷，應依刑事訴訟法第273 條之1 第1 項、第299 條第1
項前段，毒品危害防制條例第10條第1 項、第2 項，刑法第11條
前段、第51條第5 款、第47條第1 項、第38條第1 項第2 款，判
決如主文。
本案經檢察官郝中興到庭執行職務。
中　　華　　民　　國　　96　　年　　5　　月 　　25　　日
                  刑事第五庭    法　官　邱滋杉
以上正本證明與原本無異。
如不服本判決，應於送達後10日內，向本院提出上訴狀（應附繕
本），上訴於臺灣高等法院。
                                書記官　邱仲騏
中　　華　　民　　國　　96　　年　　5 　　月　　25　　日
附本件論罪科刑依據之法條：
毒品危害防制條例第十條
施用第一級毒品者，處六月以上五年以下有期徒刑。
施用第二級毒品者，處三年以下有期徒刑。
